---
title: 'Family tree viz'
author: 'Andy Ab'
date: 'Febrero de 2020'
output:
    html_document:
        code_download: false
        df_print: paged
    pdf_document: default
---

```{r setup, include = FALSE}
knitr::opts_chunk$set(echo = TRUE)
```

### Intro

Mi tía Juani es la historiadora de la familia y hace poco me sorprendió con unos textos.

Dado mi interés por la visualización de datos, hice una mini investigación de cómo capturar visualmente un arbol genealógico o las fechas familiares. Con esto me encontré con un código en `R` que con bastante poco esfuerzo logré adaptar. Aquí los resultados de la primera prueba, estoy contento con ellos.

```{r carga paquetes y datos, message = FALSE, warning = FALSE}

library(ggplot2)
library(grid)
library(scales)
library(dplyr)
library(plotly)

people <- read.csv2('people_aab.csv',
                    stringsAsFactors = FALSE)
marriages <- read.csv2('marriages_aab.csv',
                       stringsAsFactors = FALSE)
births <- read.csv2('births_aab.csv',
                    stringsAsFactors = FALSE)

```

Mini procesamiento de los datos.

```{r preprocessing, echo = FALSE}

people$start = as.Date(people$start) 
people$end = as.Date(people$end) 
births$date = as.Date(births$date) 
marriages$start = as.Date(marriages$start) 
marriages$end = as.Date(marriages$end)

```

Ahora sí el código de `ggplot`.

```{r ggplot code, warning = FALSE}

tree <- ggplot() +
    geom_rect(data = marriages,
              fill= 'lightgrey',
              aes(xmin = start,
                  xmax = end,
                  ymin = p1,
                  ymax = p2)) +
    geom_segment(data = people %>% arrange(start),
                 aes(x = start,
                     xend = end,
                     y = initials,
                     yend = initials,
                     color = gender),
                 size = 2.5) +
    geom_vline(xintercept = seq(as.numeric(as.Date('1915-01-01')),
                                as.numeric(as.Date('2021-01-01')),
                                by = 5*365),
               color = 'white',
               alpha = 0.5) +
    geom_segment(data = births,
                 color = 'grey',
                 size = 0.5,
                 aes(x = date,
                     xend = date,
                     y = mother,
                     yend = child)) +
    geom_text(data = people,
              hjust = -0.05,
              family = 'Georgia',
              size = 2,
              aes(label = initials,
                  x = start,
                  y = initials)) + # name
    scale_colour_manual(values = c('white', 'lightgreen', 'lightblue')) +
    scale_y_discrete(breaks = NULL, 
                     name = '',
                     limits = rev(people$initials)) +
    scale_x_date(breaks = '10 year',
                 minor_breaks = NULL,
                 labels = date_format('%Y'),
                 limits = c(as.Date('1910-01-01'),
                            as.Date('2025-01-01')),
                 name = '') +
    theme(legend.position = 'none',
          panel.background = element_blank(),
          text = element_text(family = 'Georgia'),
          axis.ticks.length = unit(0,
                                   units = 'cm'),
          plot.title = element_text(size = 18, vjust = 1)) +
    geom_vline(xintercept = as.numeric(as.Date('2020-02-29')),
               color = 'darkgreen',
               alpha = 0.5,
               linetype = 'dashed',
               size = 1) +
    labs(title = 'Domingo Brosio Descendants',
         subtitle = 'Compiled and vizualized by Andrew Ab')
tree

```

Dado que quiero explorar algo interativo, va la prueba con `plotly`.

*Nota del autor:* creo que esto rompe la página en Firefox, así lo siento por la audiencia (yo incluido) que deseaba un gráfico interactivo.

```{r plotly test, eval = FALSE}

ggplotly(tree)

```

Just for the record, aquí están la estructura de la fuente de datos.

##### Nacimientos

```{r nacimientos}
head(births)
```

##### Casamientos

```{r casamientos}
head(marriages)
```

##### Personas

```{r personas}
head(people %>% select(-name))
```

Pido disculpas de antemano pues varias fechas no son correctas pero las usé para esta *prueba de concepto*.

*For the sake of privacy*, modifiqué un poco el código, porque el plot mostraba los nombres completos y no le he pedido permiso a nadie para hacerlo.

Se puede escalar algo así, pero como todo, tener bien prolija la fuente de datos es importante.

### Agradecimientos

- A mi tía por siempre impulsar estas iniciativas. <3

- A Nicolas Krutchen por compartir el [código en su repo de Github](https://github.com/nicolaskruchten/genealogy).